【裁判字號】    89,易,1158
【裁判日期】    890614
【裁判案由】    竊盜
【裁判全文】
臺灣板橋地方法院刑事判決                        八十九年度易字第一一五八號
    公  訴  人  臺灣板橋地方法院檢察署檢察官
    被      告  甲○○
右列被告因竊盜案件，經檢察官提起公訴（八十九年度偵字第二九七號），及移送併
辦（八十九年度偵字第一九三二號），本院判決如左：
    主  文
甲○○連續竊盜，處拘役伍拾玖日。
    事  實
一、甲○○曾於民國八十七年八月間因竊盜案件，經台灣台南地方法院判處有期徒刑
    三月緩刑二年確定，現仍在緩刑期間，仍不知悔改，復基於意圖為自己不法所有
    之概括犯意，先於八十八年十二月二十一日二十一時三十分許，在臺北縣蘆洲市
    ○○路一五一號前，徒手竊取乙○○置於機車踏墊上之皮包一只（內有客戶資料
    一本及支票二張），得手後正欲離去之際，即為在上址販售童裝之江建發發現後
    報警查獲。復承前意圖為自己不法所有之竊盜概括犯意，於八十九年一月十四日
    十五時許、同年月十六日十五時許及同日十九時三十分許，先後三次在台北縣蘆
    洲市○○路一九四號黃世忠所開設之旭麗棉被行，分別徒手竊取陳列於該店騎樓
    處販賣之床罩各二套得逞，嗣甲○○於前揭第三次竊取床罩得手正欲離去之際，
    為該棉被行負責人黃世忠之妻丙○○當場發覺而報警查獲。
二、案經臺北縣警察局蘆洲分局報請臺灣板橋地方法院檢察署檢察官偵查起訴。
    理  由
一、訊據被告甲○○對於右揭時地連續竊取皮包及床罩之事實業於偵、審中均供承不
    諱，核與被害人乙○○、黃世忠於偵查中指訴失竊之情節大致相符，並經在場目
    擊之證人江建發、丙○○於偵查或審理中證述被告竊盜犯行之過程及查獲之情形
    明確，復有贓物認領保管單二紙在卷可憑。次查，被告雖另辯稱：伊係因有精神
    方面疾病，而於行為時沒有服藥所以才會竊盜云云，並提出精神中度障礙手冊一
    件為證，惟訊據證人丙○○則證稱：被告於竊取床罩時精神狀態均屬正常，經伊
    查獲時尚且騙伊說是來看床罩的，且被告騎乘之機車並停在旁邊未熄火等情，再
    參以，被告於偵查中經檢察官訊以為何選擇該店（旭麗棉被行）偷床罩？時，亦
    自承：因該店外面無人看顧，其他之店均有人看顧，所以選該店等語，被告於行
    為時，既能依當時情形選擇下手之商店，並能於遭店主察覺時，佯稱係在選購床
    罩，復將機車未熄火停在旁邊，以備即時逃離現場，顯見被告於行為當時，對於
    外界事務知覺理會及判斷作用，並無喪失或較普通人之平均程度顯然減退之情事
    ，其精神方面並未達於心神喪失或精神耗弱之情事等情，亦堪認定，是被告辯稱
    ：伊係因有精神方面疾病才會偷竊云云，尚屬卸責之詞，並不可採。本件事證明
    確，被告犯行堪以認定。
二、核被告意圖為自己不法之所有，而竊取他人之財物，所為係犯刑法第三百二十條
    第一項竊盜罪。被告所為數行為，時間緊接，所犯罪名相同，顯係出於概括之犯
    意為之，為連續犯，爰依刑法第五十六條之規定以一罪論，並加重其刑。爰審酌
    被告前已有二次竊盜前科（此有台灣高等法院檢察署刑案紀錄簡覆表在卷可稽）
    ，仍不能知所警惕，且於偵查中前經檢察官於八十八年十二月二十三日交保後，
    隨即於八十九年一月間再度犯竊盜罪，及其因患有精神躁鬱病症，思慮欠周詳，
    並其犯罪之動機、目的、手段、所生危害、犯罪後坦承犯行之態度等一切情狀，
    量處如主文所示之刑，以資懲儆。
三、移送併辦（八十九年度偵字第一九三二號）部分雖未據起訴，惟與經起訴部分，
    時間緊接，所犯為構成要件相同之罪名，被告顯係基於概括犯意為之，二者有連
    續犯之裁判上一罪關係，為起訴效力所及，本院自得併予審理，附予敘明。
據上論斷，應依刑事訴訟法第二百九十九條第一項前段，刑法第五十六條、第三百二
十條第一項，罰金罰鍰提高標準條例第一條前段，判決如主文。
本案經檢察官謝宗甫到庭執行職務。
中      華      民      國      八十九      年      六    月    十四    日
                                  臺灣板橋地方法院刑事第二庭
                                      法  官  林  春  長
右正本證明與原本無異
如不服本判決應於送達後十日內向本院提出上訴狀
                                      書記官  邱  美  龍
中      華      民      國      八十九      年      六    月    十五    日
附錄本案論罪科刑法條全文：
刑法第三百二十條第一項：意圖為自己或第三人不法之所有，而竊取他人之動產者，
                        為竊盜罪，處五年以下有期徒刑、拘役或五百元以下罰金
                        。


司法院資訊處製作；財團法人民間司法改革基金會備份。
